【裁判字號】    96,重訴,13
【裁判日期】    970714
【裁判案由】    偽造文書等
【裁判全文】
臺灣高雄地方法院刑事判決              96年度重訴字第13號
公  訴  人  臺灣高雄地方法院檢察署檢察官
被      告  乙○○
選任辯護人  張清雄律師
上列被告因偽造文書等案件，經檢察官提起公訴（91年度偵字第
24541 號、91年度偵緝字第1166號），被告於準備程序中就被訴
事實（起訴書犯罪事實欄一偽造文書部分）為有罪之陳述，經本
院告知簡式審判程序之旨，並聽取被告與公訴人之意見後，本院
裁定進行簡式審判程序，判決如下：
    主  文
乙○○犯行使偽造私文書罪，累犯，處有期徒刑伍月，減為有期
徒刑貳月又拾伍日，如易科罰金，以銀元參佰元即新台幣玖佰元
折算壹日，如附表一編號二至七所示之證件上黏貼之照片，均沒
收。又犯偽造署押罪，累犯，處有期徒刑肆月，減為有期徒刑貳
月，如易科罰金，以銀元參佰元即新台幣玖佰元折算壹日，如附
表二所示之簽名及署押，均沒收。應執行有期徒刑肆月，如易科
罰金，以銀元參佰元即新台幣玖佰元折算壹日，如附表一編號二
至七所示之證件上黏貼之照片，及附表二所示之簽名及署押，均
沒收。
    事  實
一、乙○○於民國87年間因傷害案件，經本院以87年度易字第33
    50號判處有期徒刑5 月確定，於87年12月27日易科罰金徒刑
    執行完畢。竟仍不思悔改，因其另案遭通緝，為免遭警方緝
    獲，竟與一真實姓名、年籍不詳綽號「張簡」之成年男子，
    共同基於變造特種文書之概括犯意聯絡，及行使變造特種文
    書、使公務員登載不實文書之犯意聯絡，於89、90年間，由
    乙○○提供自身之相片，及自地下錢莊處取得之丙○○之駕
    駛執照及國民身分證正本（起訴書誤載為影本），交給綽號
    「張簡」之男子，由綽號「張簡」之男子在不詳時、地，以
    將乙○○之相片換貼在丙○○之國民身分證及駕駛執照上之
    方式加以變造後，再交付給乙○○；乙○○嗣為增加多重身
    分，以避免遭查緝，復承前之概括犯意，再交付其自地下錢
    莊處所取得之戊○○之國民身分證正本、丁○○之駕駛執照
    及國民身分證正本、己○○之國民身分證正本、庚○○之國
    民身分證正本及自己之相片給綽號「張簡」之男子，由綽號
    「張簡」之男子以同樣之方式，變造戊○○之國民身分證、
    丁○○駕駛執照及國民身分證、己○○國民身分證、庚○○
    國民身分證，足生損害於丙○○、戊○○、丁○○、己○○
    、庚○○及戶政、監理機關核發證件之正確性。乙○○與綽
    號「張簡」之男子，為避免所變造之丙○○之駕駛執照遭警
    方識破，乃由綽號「張簡」之男子於90年3 月19日，委託不
    知情之代辦人員陳李秀琴，持變造之丙○○國民身分證（貼
    有乙○○之相片），並代刻丙○○之印章，以遺失為由，在
    汽（機）車駕駛人審驗暨各項異動登記書上代為簽署丙○○
    之署押並用印，以示為丙○○本人所出具之文書，致生損害
    於丙○○，嗣並行使此偽造之申請書而向高雄市監理處申請
    補發「丙○○」之普小客車駕駛執照，致高雄市監理處承辦
    人員於形式審查後將此不實之事項登載於職務上所職掌之公
    文書，足生損害於丙○○及監理機關對駕駛執照管理之正確
    性。乙○○嗣於90年12月16日至台北松山機場，行使上開經
    變造之丙○○國民身分證購票搭機欲前往金門時，因丙○○
    本人亦因違反公司法案件遭臺灣高雄地方法院檢察署通緝，
    航空警察誤認乙○○即為丙○○本人，而當場加以逮捕，並
    扣得變造之丙○○國民身分證1 張，乙○○為掩飾身分，竟
    基於偽造署押之單一犯意，冒用「丙○○」名義應訊，並於
    90 年12 月16日7 時30分許至同日8 時許，在航空警察局台
    北分局第四組接受詢問時，分別在如附表二所示之警詢筆錄
    、權利告知書、逮捕通知書、指紋卡片上，及同日12時25分
    許，接受臺灣高雄地方法院檢察署檢察官偵訊時，在偵訊筆
    錄上（90年度執緝字第1897號案卷）偽簽「丙○○」署名或
    按捺指印，共計偽造「丙○○」之簽名5 枚及指印24枚，足
    以生損害於司法機關偵查案件之正確性及丙○○之權益，嗣
    因警方將乙○○以丙○○名義所按捺之指紋卡送經內政部警
    政署刑事警察局鑑定核對，而發現乙○○冒名應訊、偽造署
    押及行使丙○○偽造國民身分證及駕駛執照之情事，並於91
    年7 月14日，乙○○因涉嫌偽造信用卡案件（另行審結），
    經警在其高雄市○○區○○路98號12樓之2 住處，扣得如附
    表一所示之物，而循線查悉上情。
二、案經法務部調查局高雄縣調查站報請，暨內政部警政署航空
    警察局台北分局報由台灣台北地方法院檢察署呈請台灣高等
    法院檢察署移轉台灣高雄地方法院檢察署檢察官偵查起訴。
    理  由
一、按被告乙○○就起訴書犯罪事實欄一所示之偽造文書等犯行
    ，係犯死刑、無期徒刑、最輕本刑為3 年以上有期徒刑以外
    之罪，其於準備程序中就此部分被訴事實為有罪之陳述，經
    受命法官告知簡式審判程序之旨，並聽取公訴人、被告之意
    見後，本院合議庭認為適宜由受命法官獨任進行簡式審判程
    序，依刑事訴訟法第273 條之1 第1 項規定，裁定由受命法
    官獨任進行此部分之審判程序，合先敘明。
二、上揭事實，業據被告於本院審理中坦承不諱，並有內政部警
    政署航空警察局91年2 月21日航警刑字第0910004102號函暨
    附件、高雄市監理處92年2 月24日高市監二字第0920002511
    號函暨附件、警詢筆錄、權利告知書、指紋卡片、偵訊筆錄
    各1 份、逮捕通知書2 份在卷可稽，且有扣案證物為憑，是
    被告之任意性自白核與事實相符，洵堪採為論罪科刑之依據
    。本案事證明確，被告犯行堪以認定，應依法論科。
三、論罪科刑：
  1.新舊法比較：
  (1)被告行為後，刑法及刑法施行法業於94年2 月2 日經總統以
    華總一義字第09400014901號令修正公布，並於95年7月1 日
    施行，參酌最高法院95年5 月23日刑事庭第8 次會議決議，
    修正後刑法第2 條第1 項之規定，係規範行為後法律變更所
    生新舊法律比較適用之準據法，於新刑法施行後，應適用修
    正後刑法第2 條第1 項之規定，為「從舊從輕」之比較。故
    應依法分別適用最有利於行為人之法律。
  (2)被告行為時刑法第28條原規定：「二人以上共同『實施』犯
    罪之行為者，皆為共同正犯」。被告行為後該條修正為：「
    二人以上共同『實行』犯罪之行為者，皆為共同正犯」。將
    舊法之「實施」修正為「實行」。原「實施」之概念，包含
    陰謀、預備、著手及實行等階段之行為，修正後僅共同實行
    犯罪行為始成立共同正犯。是新法共同正犯之範圍已有限縮
    ，排除陰謀犯、預備犯之共同正犯。新舊法就共同正犯之範
    圍既因此而有變動，自屬犯罪後法律有變更，而非僅屬純文
    字修正，應有新舊法比較適用之問題，且倘比較結果並無有
    利或不利之情形，即應依刑法第2 條第1 項前段之規定，適
    用行為時之法律，方為適法（最高法院96年度台上字第934
    號、第1037、1323號、第2566號判決意旨參照）。本件被告
    係基於共同犯罪之意思而參與犯罪構成要件行為之犯罪，不
    論新法、舊法，均構成共同正犯，上述刑法第28條之修正內
    容，對被告尚無有利或不利之情形，依刑法第2 條第1 項前
    段之規定，應適用修正前刑法第28條之規定。
  (3)刑法第55條原係規定：「一行為而觸犯數罪名，或犯一罪而
    其方法或其結果之行為犯他罪名者，從一重處斷」；而該條
    修正後刪除牽連犯之規定，致被告本件所犯刑法第212 條、
    第216 條與同法第216 條、第210 條、第214 條犯行，原依
    行為時法分別構成裁判上一罪之牽連犯而得從一重處斷，依
    裁判時法則需數罪併罰，比較結果自以修正前刑法較有利於
    被告。
  (4)被告行為後，刑法第56條關於連續犯之規定經刪除，此刪除
    雖非犯罪構成要件之變更，但顯已影響行為人刑罰之法律效
    果，自屬法律變更。本件被告先後2 次變造特種文書及行使
    變造特種文書之犯行，時間緊接，分別觸犯構成要件相同之
    罪，顯係分別基於概括犯意反覆為之，本得適用修正前刑法
    第56條之規定論以一罪，惟因修正後刑法刪除前開連續犯規
    定，致被告所為須依法分論併罰，依新法第2 條第1 項規定
    比較新、舊法之結果，仍以行為時即修正前刑法第56條之規
    定較有利於被告。
  (5)本件被告犯罪時之刑法就法定罰金刑之規定，依修正前刑法
    第33條第5 款規定，罰金刑應處銀元1 元以上，並應依修正
    前罰金罰鍰提高標準條例第1 條規定，就其原定數額得提高
    為2 倍至10倍，但法律已依一定比率規定罰金或罰鍰之數額
    或倍數者，依其規定。惟95年7 月1 日施行之修正後刑法第
    33條第5 款則規定：「罰金：新臺幣1,000 元以上，以百元
    計算之」，而95年6 月14日修正公布之刑法施行法第1 條之
    1 第2 項規定：「94年1 月7 日刑法修正時，刑法分則編未
    修正之條文定有罰金者，自94年1 月7 日刑法修正施行後，
    就其所定數額提高為30倍，但72年6 月26日至94年1 月7 日
    新增或修正之條文，就其所定數額提高為3 倍」，經比較修
    正前後之罰金刑輕重，該罰金刑之最低刑度於修法後已有加
    重，故以95年7 月1 日修正公布施行前之規定較有利於被告
    ，應依刑法第2 條第1 項前段規定，適用行為時之法律，亦
    即適用修正前之刑法規定科刑。
  (6)刑法第41條雖係關於刑罰執行事項，參照最高法院90年度台
    非字第223 號、92年度台上字第5220號、94年度台上字第85
    8 號判決要旨，若該條有所變更，亦應依刑法第2 條第1 項
    之規定，比較新舊法，以資決定應適用之法律。修正後之刑
    法第41條就易科罰金之要件「犯最重本刑為5 年以上有期徒
    刑以下之罪」及「而受6 個月以上徒刑之罪」部分，雖未變
    更，但就易科罰金之標準，由修正前之刑法第41條第1 項及
    罰金罰鍰提高標準條例第2 條之「100 元以上300 元以下折
    算1 日」（即新臺幣300 元以上900 元以下折算1 日），提
    高為「新臺幣1 千元、2 千元或3 千元折算1 日」，刑法修
    正後之易科罰金標準，顯較不利於被告。至於新法將原有「
    因身體、教育、職業、家庭之關係或其他正當事由，執行顯
    有困難」規定，予以刪除，因該部分係屬於檢察官指揮執行
    時，所應審酌事項之規定（最高法院77年度台非字第158 號
    判決參照），而與法院應否諭知易科罰金之要件判斷無涉，
    從而，比較修正前、後之刑法、罰金罰鍰提高標準條例之規
    定，仍以修正前之刑法及罰金罰鍰提高標準條例之規定，較
    有利於被告。
  (7)刑法第47條累犯原規定：「受有期徒刑之執行完畢或受無期
    徒刑或有期徒刑一部之執行而赦免後，五年以內再犯有期徒
    刑以上之罪者，為累犯，加重本刑至二分之一。」，修正後
    之刑法第47條規定為：「受徒刑之執行完畢，或一部之執行
    而赦免後，五年以內故意再犯有期徒刑以上之罪者，為累犯
    ，加重本刑至二分之一。第九十八條第二項關於因強制工作
    而免其刑之執行者，於受強制工作處分之執行完畢或一部之
    執行而免除後，五年以內故意再犯有期徒刑以上之罪者，以
    累犯論。」。本件被告所犯係屬故意犯罪，不論依新法或舊
    法均構成累犯，並無不利，應逕行適用現行刑法之規定。
  (8)修正前刑法第51條第5 款規定：「宣告多數有期徒刑者，於
    各刑中之最長期以上，各刑合併之刑期以下，定其刑期。但
    不得逾20年。」，修正後刑法第51條第5 款規定：「宣告多
    數有期徒刑者，於各刑中之最長期以上，各刑合併之刑期以
    下，定其刑期。但不得逾30年。」，經比較新舊法結果，修
    正後規定並未較有利於被告，是依刑法第2 條第1 項前段之
    規定，仍應依修正前刑法第51條第5 款規定。
  (9)被告犯罪後，戶籍法第75條雖經修正為「意圖供冒用身分使
    用，而偽造、變造國民身分證，足以生損害於公眾或他人者
    ，處5 年以下有期徒刑、拘役或科或併科新臺幣50萬元以下
    罰金。行使前項偽造、變造之國民身分證者，亦同。將國民
    身分證交付他人，以供冒名使用，或冒用身分而使用他人交
    付或遺失之國民身分證，足以生損害於公眾或他人者，處3
    年以下有期徒刑、拘役或科或併科新臺幣30萬元以下罰金。
    」，並於97年5 月28日經總統以華總一義字第09700061901
    號令修正公布施行，是被告犯罪後法律已有變更，而被告所
    為偽造國民身分證之行為，本應依修正前之法律論以刑法第
    212 條之偽造特種文書罪，戶籍法修正之結果，被告之行為
    需改依此特別法論處，比較新舊法之結果，以舊法有利於被
    告，應依刑法第2 條第1 項前段規定，適用行為時之法律。
  2.按刑法第212 條所定「關於品行、能力、服務或其他相類之
    證書、介紹書」，係指除例示性規定以外，所有公私立機關
    所發給有關品行、能力、服務或其他相類之證書、介紹書而
    言，屬概括性規定，國民身分證及駕駛執照均係屬刑法第21
    2 條關於身份、能力之證書。次按刑法上所謂偽造文書，以
    無製作權之人製作他人名義之文書為要件；而變造文書，係
    指無權製作者，就他人所製作之真正文書，加以改造而變更
    其內容者而言，被告與綽號「張簡」之男子將丙○○、丁○○之國民身分證及駕駛執照、戊○○、己○○、庚○○之國
    民身分證，予以換貼照片而變更其內容，核屬變造特種文書
    之行為。又偵查機關所製作之逮捕通知書、權利告知書，其
    上若備有「收受人簽章欄」，由形式上觀察，於該欄內簽名
    及捺指印，即足表示由該姓名之人收受斯項通知書、告知書
    之證明，是若有冒名而為之者，即應成立偽造私文書罪；倘
    偵查機關所製作之逮捕通知書、權利告知書，其上僅備有「
    被通知（告知）人簽章欄」，則在該等欄位下簽名及捺指印
    時，僅處於受通知（告知）者之地位，尚不能表示其係有製
    作何種文書之意思及曾為何項意思表示，故若有冒名而為之
    者，應認成立偽造署押罪（最高法院91年度台非字第295 號
    判決及94年7 月26日第11次刑事庭會議結論可資參照）。故
    核被告就換貼自己之相片至丙○○、丁○○駕駛執照及國民
    身分證、戊○○、己○○、庚○○國民身分證上之行為，均
    係犯修正前刑法第212 條之變造特種文書罪；被告嗣持變造
    後之丙○○身分證請領駕照，及購買機票而行使之行為，均
    係犯修正前刑法第216 條、第212 條之行使變造特種文書罪
    ；被告利用不知情之陳李秀琴偽造丙○○之申請書，再以遺
    失為由，行使該偽造之申請書而向高雄市監理處聲請補發丙○○之駕駛執照，係犯修正前刑法第216 條、第210 條行使
    偽造私文書及同法第214 條之使公務員登載不實文書罪；被
    告冒用丙○○名義應訊，而在附表二所示文件上簽名及捺印
    之行為，均係犯刑法第217 條之偽造署押罪。被告與綽號「
    張簡」之男子間，就上開變造特種文書，並持以申領駕照而
    行使之，及使公務員登載不實之行為間，有犯意聯絡及行為
    分擔，為共同正犯。被告與綽號「張簡」之男子利用不知情
    之代辦人員陳李秀琴，行使變造之丙○○身分證，偽造丙○○之申請書，並以遺失為由，行使該申請書而申請補發丙○○之駕照，為間接正犯。被告以一行為分別同時變造丙○○
    之國民身分證及駕駛執照，與丁○○之國民身分證及駕駛執
    照，及戊○○、己○○、庚○○之國民身分證，分別侵害同
    種法益，均為同種想像競合犯，應分別從受害情節較重之變
    造丙○○國民身分證，及變造丁○○之國民身分證罪處斷。
    再被告先後變造丙○○、丁○○之國民身分證，及持變造之
    丙○○國民身分證申領駕照及購買機票之行為，時間緊接，
    分別觸犯構成要件相同之罪，顯係分別基於概括犯意反覆為
    之，應分別依修正前刑法第56條之規定，從受害情節較重之
    連續變造丙○○國民身分證及行使變造丙○○國民身分證論
    斷。被告持變造後之丙○○之國民身分證而行使之，其變造
    之低度行為為行使之高度行為所吸收，不另論罪。再被告所
    犯連續行使變造特種文書、行使偽造私文書及使公務員登載
    不實文書之罪間，有方法結果之牽連關係，應依修正前刑法
    第55條之規定，從較重之行使偽造私文書罪處斷。又被告冒
    用「丙○○」名義應訊，先後於附表二所載文件上偽造「丙○○」之簽名及指印，雖係分別為數行為，且時間上亦有先
    後，然其數行為係於同時或密切接近之時、地實施侵害之法
    益，各行為獨立性極為薄弱，依一般社會健全觀念難以強行
    分離，且被告冒名應訊，主觀上當有在階段行為中偽造署押
    之意思，故被告各個偽造行為，顯係基於單一犯意接續所為
    ，侵害同一法益，應包括於一行為予以評價，為接續犯，僅
    以一偽造署押罪論處。又被告所犯偽造私文書罪及偽造署押
    罪間，犯意個別，罪名不同，行為互殊，應予分論併罰。公
    訴意旨漏未論及被告持變造之證件，利用不知情之代辦人員
    偽造申請書而行使之，並向監理單位申報遺失之行為，涉犯
    刑法第216 條、第210 條、第214 條之行使偽造私文書及使
    公務員登載不實文書罪責，及被告在警詢筆錄、權利告知書
    、指紋卡片上捺印，與在權利告知書、逮捕通知書上簽名之
    行為，亦涉犯刑法第217 條之偽造署押罪責，惟上開犯行，
    與前揭經起訴論罪科刑之部分，或有牽連犯之裁判上一罪關
    係，或為接續犯之實質上一罪關係，本院爰併予審理之；另
    公訴意旨認被告行使變造特種文書罪與偽造署押罪間有牽連
    犯之關係，及漏未論及被告與綽號「張簡」之男子就行使偽
    造私文書與使公務員登載不實文書之行為亦有共同正犯之關
    係，均有未洽，併予指明。再被告因傷害案件，經本院以87
    年度易字第3350號判處有期徒刑5 月確定，於87年12月27日
    易科罰金徒刑執行完畢，有臺灣高等法院被告前案紀錄表1
    份在卷可按，其於受有期徒刑之執行完畢後，5 年內故意再
    犯本件有期徒刑以上之罪，為累犯，應依修正前刑法第47條
    第1 項規定加重其刑。本院爰審酌被告為掩飾身分以逃避刑
    責，竟變造丙○○、丁○○、戊○○、己○○、庚○○之證
    件，並持變造之證件請領監理機關核發之駕駛執照，所為對
    於上開遭變造證件之被害人及公務機關登載公文書與核發證
    件之正確性、公信力之損害非輕，且事後冒名應訊而偽造署
    押，足以生損害丙○○本人及偵查犯罪機關對於文書製作與
    犯罪追訴之正確性，自應受有相當程度之刑事非難，惟念其
    犯後坦承犯行，尚知悔悟，且尚未行使其所變造丁○○、戊○○、己○○、庚○○之證件等一切情狀，爰分別量處如主
    文所示之刑。又本案被告犯罪時間均在96年4 月24日以前，
    所犯之罪均非屬中華民國九十六年罪犯減刑條例第3 條所定
    不得予以減刑之罪，應分別減其宣告刑二分之一，並斟酌被
    告為高職肄業，經濟狀況不佳等情，併諭知易科罰金之折算
    標準，並合併定其應執行刑及易科罰金之折算標準為如主文
    所示，以示懲儆。
四、扣案如附表一編號1至7所示之證件，雖均為被告犯本罪所用
    ，惟除附表一編號2 至7 之證件上黏貼之被告相片為被告所
    有外，證件本身均為真正，業經被告供承在卷，則各該證件
    均應為各該證件所有人所有，而非被告所有，依法自不得予
    以沒收，故如附表一編號2 至7 之證件上所黏貼之被告相片
    ，既為被告所有，並為供本案犯罪使用，爰均依刑法第38條
    第1 項第2 款之規定，宣告沒收之。另被告偽造如附表二所
    示「丙○○」之簽名5 枚及指印24枚，均應依刑法第219 條
    之規定，不問屬於犯人與否，併予宣告沒收之。
五、被告其餘被訴偽造信用卡犯罪部分另行審結，附此敘明。
據上論斷，應依刑事訴訟法第299 條第1 項前段、第273 條之1
第1 項，刑法第2 條第1 項前段，修正前刑法28條、第212條 、
第216 條、第210 條、第214 條，刑法第217 條、第219 條，修
正前刑法第55條、第56條、第41條第1 項前段、第51條第5 款、
第38條第1 項第2 款，刑法第47條第1 項，中華民國九十六年罪
犯減刑條例第2 條第1 項第3 款、第7 條，罰金罰鍰提高標準條
例第1 條前段，廢止前罰金罰鍰提高標準條例第2 條，判決如主
文。
本案經檢察官甲○○到庭執行職務。
中    華    民    國    97    年    7     月    14    日
                  刑事第十三庭  法  官  郭宜芳
以上正本證明與原本無異。
如不服本判決應於收受本判決後10日內向本院提出上訴書狀，並
應敘述具體理由，如未敘述上訴理由者，應於上訴期間屆滿後20
日內補提理由書狀於本院（均須按他造當事人之人數附繕本）「
切勿逕送上級法院」。
                                書記官  李崑良
中    華    民    國    97    年    7     月    14    日
附錄本案論罪科刑法條全文：
中華民國刑法第210條
（偽造變造私文書罪）
偽造、變造私文書，足以生損害於公眾或他人者，處 5 年以下有
期徒刑。
中華民國刑法第212條
（偽造變造特種文書罪）
偽造、變造護照、旅券、免許證、特許證及關於品行、能力服務
或其他相類之證書、介紹書，足以生損害於公眾或他人者，處1
年以下有期徒刑、拘役或3 百元以下罰金。
中華民國刑法第214條
（使公務員登載不實罪）
明知為不實之事項，而使公務員登載於職務上所掌之公文書，足
以生損害於公眾或他人者，處3 年以下有期徒刑、拘役或5 百元
以下罰金。
中華民國刑法第216條
（行使偽造變造或登載不實之文書罪）
行使第210 條至第215 條之文書者，依偽造、變造文書或登載不
實事項或使登載不實事項之規定處斷。
中華民國刑法第217條
（偽造盜用印章印文或署押罪）
偽造印章、印文或署押，足以生損害於公眾或他人者，處3 年以
下有期徒刑。
盜用印章、印文或署押，足以生損害於公眾或他人者，亦同。
附表一：
    ┌───┬───────────┬─────┐
    │編  號│    內             容 │ 數    量 │
    ├───┼───────────┼─────┤
    │  1   │年籍資料為丙○○，未粘│  1 張    │
    │      │貼照片之身分證        │          │
    ├───┼───────────┼─────┤
    │  2   │年籍資料為丙○○，粘貼│  1 張    │
    │      │乙○○照片之汽車駕駛執│          │
    │      │照                    │          │
    ├───┼───────────┼─────┤
    │  3   │年籍資料為丁○○，粘貼│  1 張    │
    │      │乙○○照片之汽車駕駛執│          │
    │      │照                    │          │
    ├───┼───────────┼─────┤
    │  4   │年籍資料為己○○，粘貼│  1 張    │
    │      │乙○○照片之身分證    │          │
    ├───┼───────────┼─────┤
    │  5   │年籍資料為庚○○，粘貼│  1 張    │
    │      │乙○○照片之身分證    │          │
    ├───┼───────────┼─────┤
    │  6   │年籍資料為戊○○，粘貼│  1 張    │
    │      │乙○○照片之身分證    │          │
    ├───┼───────────┼─────┤
    │  7   │年籍資料為丁○○，粘貼│  1 張    │
    │      │乙○○照片之身分證    │          │
    ├───┼───────────┼─────┤
    │  8   │年籍資料為黃美雲，未黏│  1 張    │
    │      │貼照片之身分證        │          │
    ├───┼───────────┼─────┤
    │  9   │身分證半成品          │  10張    │
    └───┴───────────┴─────┘
附表二：
┌──┬────────┬──────────┬────────┐
│編號│文件名稱        │欄  位              │署押數量        │
├──┼────────┼──────────┼────────┤
│ 一 │警詢筆錄        │(1)受訊問人欄        │指印1 枚        │
│    │                ├──────────┼────────┤
│    │                │(2)被訊問人欄        │簽名及指印各1 枚│
│    │                ├──────────┼────────┤
│    │                │(3)騎縫              │指印1 枚        │
├──┼────────┼──────────┼────────┤
│ 二 │權利告知書      │                    │簽名及指印各1枚 │
├──┼────────┼──────────┼────────┤
│ 三 │拘捕（逮捕）現場│                    │簽名1枚         │
│    │告知書          │                    │                │
├──┼────────┼──────────┼────────┤
│ 四 │內政部警政署航空│                    │簽名1枚         │
│    │警察局台北分局通│                    │                │
│    │知書            │                    │                │
├──┼────────┼──────────┼────────┤
│ 五 │指紋卡片        │指紋採集欄          │指印20枚        │
├──┼────────┼──────────┼────────┤
│ 六 │台灣高雄地方法院│受訊人欄位          │簽名1枚         │
│    │檢察署90年12月16│                    │                │
│    │日偵訊筆錄      │                    │                │
└──┴────────┴──────────┴────────┘


司法院資訊處製作；財團法人民間司法改革基金會備份。
